
\vspace{1.8em}
\begin{minipage}{\textwidth}
\stepcounter{mallinumber}
\textbf{Tüüpsõnamall \arabic{mallinumber}\,\vadja{koivuin}}\\

\begin{sideways}
\begin{tabular}{l l}
muutvormimall & tunnused \\
\hline
\underline{koivui}\,+\,n & \textsc{ sg nom } \\
\underline{koivui}\,+\,zõ & \textsc{ sg gen } \\
\underline{koivui}\,+\,ssõ & \textsc{ sg par } \\
\underline{koivui}\,+\,zõsõ & \textsc{ sg ill } \\
\underline{koivui}\,+\,zõz & \textsc{ sg ine } \\
\underline{koivui}\,+\,zõss & \textsc{ sg ela } \\
\underline{koivui}\,+\,zõllõ & \textsc{ sg all } \\
\underline{koivui}\,+\,zõll & \textsc{ sg ade } \\
\underline{koivui}\,+\,zõlt & \textsc{ sg abl } \\
\underline{koivui}\,+\,zõssi & \textsc{ sg tra } \\
\underline{koivui}\,+\,zõssaa & \textsc{ sg ter } \\
\underline{koivui}\,+\,zõka & \textsc{ sg com } \\
\underline{koivui}\,+\,zõd & \textsc{ pl nom } \\
\underline{koivui}\,+\,zijõ & \textsc{ pl gen } \\
\underline{koivui}\,+\,ziit & \textsc{ pl par } \\
\underline{koivui}\,+\,ziisõ & \textsc{ pl ill } \\
\underline{koivui}\,+\,ziiz & \textsc{ pl ine } \\
\underline{koivui}\,+\,ziiss & \textsc{ pl ela } \\
\underline{koivui}\,+\,ziillõ & \textsc{ pl all } \\
\underline{koivui}\,+\,ziill & \textsc{ pl ade } \\
\underline{koivui}\,+\,ziilt & \textsc{ pl abl } \\
\underline{koivui}\,+\,ziissi & \textsc{ pl tra } \\
\underline{koivui}\,+\,ziissaa & \textsc{ pl ter } \\
\underline{koivui}\,+\,zijka & \textsc{ pl com } \\
\end{tabular}
\end{sideways}
\captionof{table}{Tüüpsõna \arabic{mallinumber}\,\textit{koivuin} ekstraheeritud muutvormimallid.}
\label{tab:tüüpsõnamall-koivuin}

\end{minipage}

 
\vspace{1em}
\noindent Tüüpsõna hõlmab vormisõnastiku 8 lekseemi: \vadja{\underline{koivui}n, \underline{kultõi}n, \underline{kõltõi}n, \underline{pakkõi}n, \underline{rohoi}n, \underline{uuti}n, \underline{voosi}n} ja \vadja{\underline{kalttõi}n}.
